臺灣屏東地方法院刑事判決
                     111年度易字第205號
公  訴  人  臺灣屏東地方檢察署檢察官
被      告  陳志明




上列被告因竊盜案件，經檢察官提起公訴（111年度偵字第1240
號），被告於準備程序中就被訴事實為有罪陳述，經告知簡式審
判程序之旨，並聽取檢察官及被告意見後，本院裁定改依簡式審
判程序審理，判決如下：
    主    文
陳志明犯攜帶兇器竊盜罪，處有期徒刑陸月，如易科罰金，以新
臺幣壹仟元折算壹日。未扣案之梅花鉗壹支沒收，於全部或一部
不能沒收或不宜執行沒收時，追徵其價額。
    犯罪事實及理由
一、陳志明意圖為自己不法之所有，基於攜帶兇器竊盜之犯意，
    於民國110年6月1日3時20分許，見何宛輮所有之車牌號碼00
    0-000號普通重型機車停放在屏東縣屏東市「歸來火車站」
    鐵路高架橋下人行道，無人看管之際，遂以未扣案、客觀上
    足供兇器使用之梅花鉗1支拆卸該機車之車牌1面並竊取得手
    後離去，嗣將該車牌懸掛在其所騎乘車牌號碼000-000號普
    通重型機車之車體上使用。
二、被告所犯者非為死刑、無期徒刑、最輕本刑為3年以上有期
    徒刑之罪或高等法院管轄第一審案件，其於準備程序進行中
    ，先就被訴事實為有罪之陳述，經告知其簡式審判程序之旨
    ，並聽取檢察官及被告之意見後，本院依刑事訴訟法第273
    條之1第1項之規定，裁定以簡式審判程序進行本案之審理，
    且依同法第273條之2規定，簡式審判程序之證據調查，不受
    第159條第1項、第161條之2、第161條之3、第163條之1及第
    164條至第170條規定之限制，合先敘明。
三、認定犯罪事實所憑之證據：
（一）被告於警詢時之供述及其於偵訊及本院審理時之自白。
（二）證人即被害人何宛輮之指訴、證人陳志勇、吳有綸之證述
      。
（三）屏東縣政府警察局屏東分局偵查報告、蒐證照片2張、監
      視器影像擷取畫面35張。
（四）起訴書固記載被告係持「十字螺絲起子」拆卸本案機車車
      牌1面，然被告於本院準備程序自承係以「梅花鉗」拆卸
      等語（本院卷第30頁），惟此部分內容尚不影響犯罪之同
      一性，本院爰將上開犯罪事實逕予更正如上。
四、論罪科刑
（一）按所謂兇器，其種類並無限制，凡客觀上足對人之生命、
      身體、安全構成威脅，具有危險性之兇器均屬之，且祇須
      行竊或行搶時攜帶此種具有危險性之兇器為已足，並不以
      攜帶之初有行兇之意圖為必要（最高法院79年台上字第52
      53號判例意旨參照）。查被告持以犯本案犯行之梅花鉗1
      支係「長約15至20公分、手持鐵製工具」等情，業據被告
      於本院準備程序時自承在卷（本院卷第30頁），自屬材質
      堅硬，在客觀上顯足以對人之生命、身體、安全構成威脅
      而具有危險性之兇器無訛。
（二）核被告所為，係犯刑法第321條第1項第3款之攜帶兇器竊
      盜罪。
（三）被告前因施用毒品案件，經本院以104年度審訴字第350號
      判決判處有期徒刑10月、10月，定應執行有期徒刑1年4月
      確定，並於108年9月25日縮短刑期執行完畢，有臺灣高等
      法院被告前案記錄表可查，被告於有期徒刑執行完畢後5
      年內，故意再犯本件有期徒刑以上之罪，固為累犯。然刑
      法第47條第1項累犯加重本刑之規定，依司法院釋字第775
      號解釋意旨，尚不生違反憲法一行為不二罰原則之問題。
      惟其不分情節，基於累犯者有其特別惡性及對刑罰反應力
      薄弱等立法理由，一律加重最低本刑，於不符合刑法第59
      條所定要件之情形下，致生行為人所受之刑罰超過其所應
      負擔罪責之個案，其人身自由因此遭受過苛之侵害部分，
      對人民受憲法第8條保障之人身自由所為限制，不符憲法
      罪刑相當原則，且牴觸憲法第23條比例原則。於此範圍內
      ，為避免發生上述罪刑不相當之情形，法院於該規定修正
      前，就該個案應依該解釋意旨，裁量是否加重最低本刑。
      細繹前開解釋意旨，祗在法院認為依個案情節應量處最低
      法定刑，否則若再依累犯規定加重其刑，則有違罪刑相當
      原則，又無法適用刑法第59條酌量減輕其刑規定之情形，
      法院始應依該解釋意旨裁量不予加重最低本刑，而宣告最
      低法定刑，並非謂法院絕對不得依累犯規定加重其刑（最
      高法院109年台上字第4311號判決意旨參照）。從而，本
      院考量被告前案所犯屬之違反毒品危害防制條例犯行，然
      其執行完畢距本件犯行已有一年餘，且前案所犯與本案法
      益不同、罪質迥異，尚難認被告係對刑罰之反應力薄弱而
      有特別惡性之人。是依上揭解釋意旨及罪刑相當原則，爰
      不予加重其刑（依裁判書類簡化原則，爰不於主文諭知「
      累犯」），附此敘明。
（四）爰以行為人之責任為基礎，審酌被告僅為躲避違規取締，
      竟持客觀上具有危險性之梅花鉗，拆卸、竊取本案機車車
      牌1面，欠缺尊重財產法益之觀念，所為確有不該；惟念
      被告尚能於偵查及本院審理時坦承全部犯行，並已當庭與
      被害人和解且依和解內容賠償其損失等情，有本院111年
      度附民字第311號和解筆錄及本院公務電話記錄可查（本
      院卷第43、51頁），犯後態度尚可；兼衡被告自述之生活
      經濟狀況、智識程度（本院卷第41頁）及其前科素行等一
      切情狀，量處如主文所示之刑，並諭知易科罰金之折算標
      準。
五、沒收之說明：
（一）供犯罪所用、犯罪預備之物或犯罪所生之物，屬於犯罪行
      為人者，得沒收之，刑法第38條第2項前段定有明文。查
      未扣案之梅花鉗1支，係被告所有並供本案竊盜犯行所用
      之工具，犯後已丟棄等情，業據被告於本院準備程序及審
      理時供承無訛（本院卷第30、40頁），應依上揭規定宣告
      沒收，於全部或一部不能沒收或不宜執行沒收時，追徵其
      價額。
（二）至被告所竊得之車牌1面，固屬被告之犯罪所得，惟該車
      牌並未扣案，再酌以車牌本身價值低微，且該物品可向監
      理機關辦理車牌遺失繳銷登記，而使之失其效用，不再具
      有財產價值，是該車牌之單獨存在欠缺刑法上重要性，為
      免將來執行困難，不予宣告沒收。
據上論斷，依刑事訴訟法第273條之1第1項、第299條第1項前段
，判決如主文。
本案經檢察官陳新君提起公訴，檢察官王光傑到庭執行職務。
中　　華　　民　　國　　111 　年　　6 　　月　　30　　日
                刑事第四庭    　法　官　林敬超
以上正本證明與原本無異。
如不服本判決應於收受判決後20日內向本院提出上訴書狀，並應
敘述具體理由；其未敘述上訴理由者，應於上訴期間屆滿後20日
內向本院補提理由書（均須按他造當事人之人數附繕本）「切勿
逕送上級法院」。
中　　華　　民　　國　　111 　年　　6 　　月　　30　　日
                                書記官  鄭嘉鈴
附錄本件判決引用之法條：
中華民國刑法第321條
犯前條第1項、第2項之罪而有下列情形之一者，處6月以上5年以
下有期徒刑，得併科50萬元以下罰金：
一、侵入住宅或有人居住之建築物、船艦或隱匿其內而犯之。
二、毀越門窗、牆垣或其他安全設備而犯之。
三、攜帶兇器而犯之。
四、結夥三人以上而犯之。
五、乘火災、水災或其他災害之際而犯之。
六、在車站、港埠、航空站或其他供水、陸、空公眾運輸之舟、
    車、航空機內而犯之。
前項之未遂犯罰之。